da: Humidor-tilbehørstype: Inddeler; Elektronisk luftfugter; Perler til luftfugtning; Luftfugtningspakke; Opløsning til luftfugtning; Hygrometer; Monteringsmagnet; Passiv luftfugter; Propylenglykolopløsning; Udskiftningspatron; Erstatningsfilter; Krydderisæt; Svamp; Bakke; Andet
th: ประเภทอุปกรณ์เสริมสำหรับกล่องเก็บซิการ์: แผงกั้น; เครื่องเพิ่มความชื้นแบบอิเล็กทรอนิกส์; เม็ดควบคุมความชื้น; ซองควบคุมความชื้น; สารละลายเพิ่มความชื้น; ไฮโกรมิเตอร์; แม่เหล็กสำหรับติดตั้ง; เครื่องเพิ่มความชื้นแบบไม่ใช้ไฟฟ้า; สารละลายโพรพิลีนไกลคอล; ตลับไส้เปลี่ยน; ไส้กรองสำรอง; ชุดปรับสภาพฮิวมิดอร์; ฟองน้ำ; ถาดวางของ; อื่นๆ
fi: Ilmankostuttimen lisävarusteen tyyppi: Erotin; Elektroninen ilmankostutin; Kostutushelmet; Kostutuspakkaus; Kostutusratkaisu; Hygrometri; Kiinnitysmagneetti; Passiivinen ilmankostutin; Propyleeniglykoli-liuos; Vaihtokasetti; Vaihtosuodatin; Tuoksupakkaus; Sieni; Alusta; Muu
sk-SK: Typ príslušenstva pre zvlhčovač: Rozdeľovač; Elektronický zvlhčovač vzduchu; Zvlhčovacie guľôčky; Zvlhčovací balíček; Zvlhčovací roztok; Vlhkomer; Montážny magnet; Pasívny zvlhčovač; Roztok propylénglykolu; Náhradná náplň; Náhradný filter; Súprava na prípravu; Špongia; Podnos; Iné
nb: Humidor-tilbehørstype: Skiller; Elektronisk luftfukter; Fuktighetsperler; Luftfuktingsbunt; Fuktingsløsning; Hygrometer; Monteringsmagnet; Passiv luftfukter; Propylenglykolløsning; Erstatningspatron; Erstatningsfiltre; Kryddersett; Svamp; Brett; Annet
sv: Typ av humidor-tillbehör: Delare; Elektronisk luftfuktare; Fuktningspärlor; Fuktpaket; Fuktningslösning; Hygrometer; Monteringsmagnet; Passiv luftfuktare; Propylenglykollösning; Ersättningspatron; Utbytesfilter; Kryddsats; Svamp; Bricka; Övrigt
tr: Puro kutusu aksesuar tipi: Ayırıcı; Elektronik Nemlendirici; Nemlendirme Boncukları; Nemlendirme Paketi; Nemlendirme Solüsyonu; Higrometre; Montaj Mıknatısı; Pasif Nemlendirici; Propilen Glikol Solüsyonu; Yedek Kartuş; Yedek Filtre; Nemlendirme Hazırlık Kiti; Sünger; Tepsi; Diğer
zh-TW: 雪茄保濕盒配件類型: 隔板; 電子加濕器; 加濕珠; 加濕包; 加濕溶液; 濕度計; 固定磁鐵; 被動式加濕器; 丙二醇溶液; 替換卡匣; 替換濾網; 調味工具包; 海綿; 托盤; 其他
pl: Typ akcesorium humidora: Przegroda; Elektroniczny nawilżacz; Kule nawilżające; Wkład nawilżający; Płyn nawilżający; Higrometr; Magnes montażowy; Nawilżacz pasywny; Roztwór glikolu propylenowego; Wkład wymienny; Filtr wymienny; Zestaw do sezonowania; Gąbka; Tacka; Pozostałe
de: Typ des Humidorzubehörs: Teiler; Elektronischer Luftbefeuchter; Befeuchtungsperlen; Befeuchtungspackung; Befeuchtungslösung; Hygrometer; Montagemagnet; Passiver Luftbefeuchter; Propylenglykol-Lösung; Ersatzkartusche; Ersatzfilter; Seasoning Kit; Schwamm; Tablett; Sonstiges
it: Tipo di accessorio per humidor: Divisorio; Umidificatore elettronico; Perle di umidificazione; Imballaggio di umidificazione; Soluzione di umidificazione; Igrometro; Magnete di montaggio; Umidificatore passivo; Soluzione di glicole propilenico; Cartuccia di ricambio; Filtro di ricambio; Kit di condimento; Spugna; Vassoio; Altro
fr: Type d’accessoire pour cave à cigares: Séparateur; Humidificateur électronique; Billes d’humidification; Pack d’humidification; Solution d’humidification; Hygromètre; Aimant de fixation; Humidificateur passif; Solution de propylène glycol; Cartouche de remplacement; Filtre de remplacement; Kit d’assaisonnement; Éponge; Plateau; Autre
ru: Тип аксессуара для хьюмидора: Разделитель; Электронный увлажнитель воздуха; Увлажняющие гранулы; Увлажняющий пакет; Увлажняющий раствор; Гигрометр; Крепежный магнит; Пассивный увлажнитель воздуха; Раствор пропиленгликоля; Сменный картридж; Сменный фильтр; Набор для увлажнения; Губка; Лоток; Другое
bg-BG: Тип аксесоар за хумидор: Разделител; Електронен овлажнител; Овлажняващи топчета; Овлажняващ пакет; Разтвор за овлажняване; Хигрометър; Монтажен магнит; Пасивен овлажнител; Разтвор на пропиленгликол; Резервна касета; Резервен филтър; Комплект за подготовка; Гъба; Тава; Друго
el: Τύπος αξεσουάρ υγραντήρα πούρων: Διαχωριστικό; Ηλεκτρονικός υγραντήρας; Χάντρες ύγρανσης; Χάντρες ύγρανσης; Διάλυμα ύγρανσης; Υγρόμετρο; Μαγνήτης στερέωσης; Παθητικός υγραντήρας; Διάλυμα προπυλενογλυκόλης; Ανταλλακτικό φυσίγγιο; Ανταλλακτικό φίλτρο; Κιτ μπαχαρικών; Σφουγγάρι; Δίσκος; Άλλο
pt-BR: Tipo de acessório para umidificador: Divisória; Umidificador eletrônico; Esferas de umidificação; Pacote de umidificação; Solução de umidificação; Higrômetro; Ímã de montagem; Umidificador passivo; Solução de propilenoglicol; Cartucho de reposição; Filtro de reposição; Kit de cura; Esponja; Bandeja; Outro
pt-PT: Tipo de acessório para humidificador: Divisória; Humidificador eletrónico; Esferas de humidificação; Pacote de humidificação; Solução de humidificação; Higrómetro; Íman de montagem; Humidificador passivo; Solução de propilenoglicol; Cartucho de substituição; Filtro de substituição; Kit de temperos; Esponja; Bandeja; Outro
en: Humidor accessory type: Divider; Electronic Humidifier; Humidification Beads; Humidification Pack; Humidification Solution; Hygrometer; Mounting Magnet; Passive Humidifier; Propylene Glycol Solution; Replacement Cartridge; Replacement Filter; Seasoning Kit; Sponge; Tray; Other
nl: Type humidor-accessoire: Tussenschot; Elektronische luchtbevochtiger; Bevochtigingsparels; Bevochtigingspack; Bevochtigingsoplossing; Luchtvochtigheidsmeter; Montagemagneet; Passieve luchtbevochtiger; Propyleenglycoloplossing; Vervangingscartridge; Vervangend filter; Kruidenset; Spons; Schaaltje; Overig
hr-HR: Vrsta dodatka za humidor: Razdjelnik; Elektronički ovlaživač; Kuglice za ovlaživanje; Paket za ovlaživanje; Otopina za ovlaživanje; Vlagomjer; Magnet za pričvršćivanje; Pasivni ovlaživač zraka; Otopina propilen glikola; Zamjenski uložak; Zamjenski filtar; Set za pripremu; Spužva; Pladanj; Ostalo
lt-LT: Humidoro priedo tipas: Skirtukas; Elektroninis drėkintuvas; Drėkinimo karoliukai; Drėkinimo pakuotė; Drėkinimo tirpalas; Higrometras; Tvirtinimo magnetas; Pasyvus drėkintuvas; Propilenglikolio tirpalas; Keičiamoji kasetė; Keičiamas filtras; Prieskonių rinkinys; Kempinė; Padėklas; Kita
hu: Humidor tartozék típusa: Elválasztó; Elektronikus párásító; Párásító gyöngyök; Párásító csomag; Párásító megoldás; Higrométer; Rögzítőmágnes; Passzív párásító; Propilénglikol oldat; Cserepatron; Csere szűrő; Szárítókészlet; Szivacs; Tálca; Egyéb
zh-CN: 加湿器配件类型: 隔板; 电子加湿器; 加湿珠; 加湿包; 加湿溶液; 湿度计; 安装磁铁; 被动式加湿器; 丙二醇溶液; 更换保湿芯; 更换滤芯; 养护套件; 海绵; 托盘; 其他
ko: 휴미더 액세서리 유형: 분할판; 전자식 가습기; 가습 비즈; 가습팩; 가습 용액; 습도계; 마운팅 자석; 수동식 가습기; 프로필렌 글리콜 용액; 교체용 카트리지; 교체 필터; 시즈닝 키트; 스펀지; 트레이; 기타
ro-RO: Tip de accesoriu pentru umidificator: Separator; Umidificator electronic; Perle de umidificare; Pachet de umidificare; Soluție de umidificare; Higrometru; Magnet de montare; Umidificator pasiv; Soluție de propilen glicol; Cartuș de schimb; Filtru de schimb; Kit pentru sezoane; Burete; Tavă; Altele
sl-SI: Vrsta dodatka za humidor: Razdelilnik; Elektronski vlažilec zraka; Vlažilne kroglice; Vlažilni paket; Rešitev za vlaženje; Higrometer; Montažni magnet; Pasivni vlažilec zraka; Raztopina propilen glikola; Nadomestna kartuša; Nadomestni filtri; Kit začimb; Goba; Pladenj; Druga
ja: 葉巻き貯蔵箱アクセサリーのタイプ: 仕切り; 電子加湿器; 加湿ビーズ; 加湿パック; 加湿ソリューション; 湿度計; 取り付けマグネット; パッシブ加湿器; プロピレングリコール溶液; 交換用カートリッジ; 交換用フィルター; シーズニングキット; スポンジ; トレイ; その他
es: Tipo de accesorio para humidor: Divisor; Humidificador electrónico; Perlas de humidificación; Paquete de humidificación; Solución de humidificación; Higrómetro; Imán de montaje; Humidificador pasivo; Solución de propilenglicol; Cartucho de repuesto; Filtro de repuesto; Kit de secado; Esponja; Bandeja; Otros
cs: Typ příslušenství k humidoru: Dělicí přepážka; Elektronický zvlhčovač; Zvlhčovací kuličky; Zvlhčovač; Zvlhčovací roztok; Vlhkoměr; Upevňovací magnet; Pasivní zvlhčovač; Roztok propylenglykolu; Náhradní kazeta; Náhradní filtr; Sada pro dochucení humidoru; Houbička; Přihrádka; Jiné
vi: Loại phụ kiện hộp giữ ẩm xì gà: Vách chia; Máy tạo ẩm điện tử; Hạt tạo ẩm; Gói tạo ẩm; Dung dịch tạo ẩm; Máy đo độ ẩm; Nam châm gắn; Máy tạo ẩm thụ động; Dung dịch Propylene Glycol; Lõi lọc thay thế; Bộ lọc thay thế; Bộ dụng cụ ủ mới; Miếng bọt; Khay; Khác